臺灣桃園地方法院刑事判決
110年度訴字第717號
公  訴  人  臺灣桃園地方檢察署檢察官 
被      告  陳侑麟




指定辯護人  本院公設辯護人廖彥傑
上列被告因毒品危害防制條例案件，經檢察官提起公訴（109年
度偵字第35635號），本院判決如下：
    主  文
乙○○共同販賣第三級毒品未遂，處有期徒刑壹年拾月。扣案如附
表所示之物均沒收。
    事  實
一、乙○○意圖營利，與身分不詳綽號「小白」之成年人，共同基
    於販賣第三級毒品之犯意聯絡，於民國109年11月10日，先
    由「小白」透過通訊軟體「WECHAT」，在某通訊群組中公開
    發送暗示販毒之廣告訊息。新北市政府警察局新莊分局警員
    執行網路巡邏時，發現上開訊息，於同日晚間9時21分許，
    喬裝為購毒者聯繫「小白」，表示有意購買含有毒品成分之
    咖啡包，雙方以5包毒品咖啡包共新臺幣（下同）2,250元之
    價格達成合意，並相約在桃園市○○區○○路000號前進行交易
    。乙○○持附表編號2所示之手機作為與「小白」聯繫之工具
    ，並依「小白」之通知，於同年11月11日0時10分許，持附
    表編號1所示之毒品咖啡包，前往上開約定地點與喬裝警員
    進行毒品交易，經警員當場表明身分而逮捕，因而未能完成
    交易。
二、案經新北市政府警察局新莊分局移送臺灣桃園地方檢察署檢
    察官偵查起訴。
    理  由
一、本判決援引之供述及非供述證據，均係依法定方式取得，並
    經本院於審理期日踐行合法之調查，被告乙○○及辯護人迄本
    院言詞辯論終結前，均未爭執其證據能力，得採為判決之基
    礎。
二、上開犯罪事實，業據被告於偵查及本院審理中坦承不諱，並
    有新北市政府警察局新莊分局警員職務報告、查獲現場照片
    、扣案毒品咖啡包照片、通訊軟體對話紀錄截圖及譯文在卷
    可憑（見偵卷第35頁、第49-59頁)，另有扣案如附表編號1
    、2所示之毒品咖啡包及手機可佐。扣案毒品咖啡包經鑑定
    之結果，含有4-甲基甲基卡西酮成分（詳如附表編號1備註
    欄），有台灣尖端先進生技醫藥股份有限公司毒品證物鑑定
    分析報告影本附卷可參（見偵卷第133頁)。足認被告之自白
    有相當之證據相佐，且與事實相符，應堪信為真實。
三、被告於本院審理中自承其受「小白」指示，負責出面進行毒
    品交易，並按日計酬（見本院卷第89-90頁），應認被告及
    綽號「小白」之人販賣毒品咖啡包係有利可圖，而具有營利
    意圖。又卷內並無事證顯示「小白」係兒童或少年，基於有
    疑唯利於被告之法理，應認「小白」為成年人。綜上，本案
    事證明確，被告之犯行堪以認定，應依法論罪科刑。
四、論罪科刑：
  ㈠罪名：
　　查4-甲基甲基卡西酮（Mephedrone）係毒品危害防制條例所
    列管之第三級毒品。綽號「小白」之成年人與喬裝為買家之
    警員接洽毒品買賣，已著手於販賣行為，嗣被告於交易過程
    中遭警查獲而未完成交易，為未遂。故被告所為，犯毒品危
    害防制條例第4條第6項、第3項之販賣第三級毒品未遂罪。
  ㈡共同正犯：
　　被告與綽號「小白」之成年人就本案犯罪事實，有犯意聯絡
    及行為分擔，為共同正犯。
  ㈢刑之減輕：
　　被告於偵查及本院審理中，就販賣毒品之事實均已自白，依
    毒品危害防制條例第17條第2項規定，減輕其刑。另被告著
    手於販賣而未遂，依刑法第25條第2項規定，按既遂犯之刑
    減輕，並依法遞減之。
  ㈣科刑：
　　審酌政府查緝毒品甚嚴，被告卻與綽號「小白」之人共同販
    毒，由被告依指示出面進行交易，實不足取；念及被告犯後
    坦承犯行，扣案毒品非屬高純度類型，兼衡被告之素行、智
    識能力及生活狀況等一切情狀，量處如主文所示之刑。
  ㈤不諭知緩刑之說明：
　　被告為智識能力正常之成年人，應當明辨是非，卻參與販毒
    而助長毒品犯罪。且被告於本院準備程序訊問之初，飾詞否
    認犯行，仍有脫罪卸責之意，若僅受有期徒刑之宣告而未予
    執行，恐難使被告心生警惕而阻絕再犯。此外，被告未提出
    有何不適宜執行刑罰之情形，故不予宣告緩刑。
五、沒收：
  ㈠扣案如附表編號1 所示含有第三級毒品成分之咖啡包5包，為
    本案供販賣之毒品，屬毒品危害防制條例所禁止之違禁物，
    應連同難以將毒品完全析離之包裝袋，併依刑法第38條第1 
    項規定沒收。至於檢驗用罄部分，既已滅失，無庸沒收。
  ㈡扣案如附表編號2 所示之手機，係被告所有，與綽號「小白
    」之人聯繫販毒事宜所用，此據被告供承在卷（見本院卷第
    88頁），應依毒品危害防制條例第19條第1項規定沒收。
  ㈢被告於警詢時供稱於本案向警員收取之價金，受逮捕後即已
    返還警員（見偵卷第32頁），此外並無事證顯示被告因本案
    犯行已獲取何種利益，故無應沒收之犯罪所得，附此敘明。
據上論斷，應依刑事訴訟法第299條第1項前段，判決如主文。
本案經檢察官甲○○提起公訴，檢察官周彤芬到庭執行職務。
中    華    民    國   111    年    1     月    14    日
                  刑事第四庭  審判長法  官  黃柏嘉

                                    法  官  陳韋如

                                    法  官  涂偉俊
以上正本證明與原本無異。
如不服本判決應於收受判決後20日內向本院提出上訴書狀，並應
敘述具體理由。其未敘述上訴理由者，應於上訴期間屆滿後20日
內向本院補提理由書(均須按他造當事人之人數附繕本)「切勿逕
送上級法院」。 

　　　　　　　　　　　　　　　      書記官　余玫萱　　　
中　　華　　民　　國　　111 　年　　1 　　月　　14　　日



附錄所犯法條：
毒品危害防制條例第4條
製造、運輸、販賣第一級毒品者，處死刑或無期徒刑；處無期徒
刑者，得併科新臺幣3千萬元以下罰金。
製造、運輸、販賣第二級毒品者，處無期徒刑或10年以上有期徒
刑，得併科新臺幣1千5百萬元以下罰金。
製造、運輸、販賣第三級毒品者，處7年以上有期徒刑，得併科
新臺幣1千萬元以下罰金。
製造、運輸、販賣第四級毒品者，處5年以上12年以下有期徒刑
，得併科新臺幣5百萬元以下罰金。
製造、運輸、販賣專供製造或施用毒品之器具者，處1年以上7年
以下有期徒刑，得併科新臺幣1百50萬元以下罰金。
前五項之未遂犯罰之。
附表
編號 物品 數量 備註 1 咖啡包  5包 ⑴驗前總毛重38.64公克。 ⑵抽樣1包檢驗用罄0.224公克，檢出4-甲基甲基卡西酮（Mephedrone）成分，純度10.5％。 ⑶推估4-甲基甲基卡西酮總純質淨重3.532公克。 2 IPhone手機 （含SIM卡1張） 1支 ⑴型號：IPhone SE ⑵IMEI：000000000000000 ⑶使用門號：0000-000000